【裁判字號】    99,易,689
【裁判日期】    990721
【裁判案由】    妨害自由
【裁判全文】
臺灣板橋地方法院刑事判決               99年度易字第689號
公  訴  人  臺灣板橋地方法院檢察署檢察官
被      告  乙○○
上列被告因妨害自由案件，經檢察官提起公訴（98年度偵字第31
624 號），本院判決如下：
    主  文
乙○○以加害生命、身體之事，恐嚇他人致生危害於安全，處拘
役伍拾日，如易科罰金，以新臺幣壹仟元折算壹日。
    事  實
一、乙○○與甲○○前係男女朋友，因不滿甲○○與其分手後避
    不見面，且認為丙○○知悉甲○○下落但不予告知，竟基於
    恐嚇之犯意，接續於民國98年8 月17日22時19分19秒許、同
    日22時22分42秒許、同日22時51分52秒許，以門號00000000
    00號行動電話，撥打丙○○使用之門號0000000000號行動電
    話，向丙○○恫稱：「你的命我要了，這幾天就會來找你」
    、「我是天道盟濟公會小蜜蜂，去探聽看看」等語，以此加
    害生命、身體之事恐嚇丙○○，致生危害於丙○○之安全。
    嗣因丙○○報警處理，為警循線查悉上情。
二、案經丙○○訴由臺北縣政府警察局新莊分局報請臺灣板橋地
    方法院檢察署檢察官偵查起訴。
    理  由
一、證據能力部分：按被告以外之人於審判外之言詞或書面陳述
    ，除法律有規定者外，不得作為證據，刑事訴訟法第159 條
    第1 項固定有明文。惟被告以外之人於審判外之陳述，雖不
    符同法第159 條之1 至之4 之規定，而經當事人於審判程式
    同意作為證據，法院審酌該言詞陳述或書面陳述作成時之情
    況，認為適當者，亦得為證據；當事人、代理人或辯護人於
    法院調查證據時，知有第159 條第1 項不得為證據之情形，
    而未於言詞辯論終結前聲明異議者，視為有前項之同意，此
    亦據同法第159 條之5 規定甚明。查本件被告、檢察官於本
    院準備程式中均未就證據能力提出爭執，且迄於言詞辯論終
    結前，亦未就本院所調查之證據主張有刑事訴訟法第159 條
    第1 項不得為證據之情形，應認均已同意得作為本案之證據
    。從而，下述證據資料縱有屬傳聞證據，且不符刑事訴訟法
    第159 條之1 至之4 之規定者，經本院審酌各該證據資料作
    成時之一切客觀情況，認無不適當之情事，均認有證據能力
    ，合先敘明。
二、訊據被告乙○○矢口否認犯行，辯稱：伊沒有打電話恐嚇丙○○云云。惟查：
  (一)上揭事實，業據告訴人丙○○於警詢、偵訊及本院審理時指
    訴歷歷，且有證人甲○○於警詢、偵訊及本院審理時之證述
    可參。查告訴人丙○○與被告本不認識，更無仇隙可言，難
    以想像會甘冒誣告及偽證罪責而設詞攀陷被告，況且，依遠
    傳電信公司受信通聯紀錄報表、雙向通聯紀錄（見偵卷第13
    、33頁）所示，門號0000000000號行動電話確曾經密集於98
    年8 月17日22時19分19秒許、同日22時22分42秒許、同日22
    時51分52秒許，接續撥打3 通與告訴人使用之門號00000000
    00號行動電話通訊聯繫，而門號0000000000號行動電話係由
    甲○○申請後交由被告使用乙節，除經證人甲○○結證在卷
    外，亦為被告所供承無訛，堪認告訴人之指訴洵屬有據。
  (二)反觀被告，其於警詢時供稱：（問：你有無持用0000000000
    號行動電話，撥打丙○○所持用之0000000000號行動電話？
    ）沒有……（問：0000000000號行動電話目前在何處？）要
    問甲○○，因於98年7 月份時，甲○○突然搬離我現住處，
    我回家後找不到甲○○，而該支手機也不見了（見偵卷第3
    頁反面、第4 頁）；於檢察官偵訊時供稱：0000000000號這
    支電話，我從98年7 月跟甲○○分手後就沒再使用了……（
    問：你有無打電話給「黃小支」《指告訴人丙○○》？）我
    有打過1 次電話給他，那時我女友在旁邊，因我覺得這支電
    話怪怪的，我打回去，但對方都不出聲，我女友就把電話搶
    回去切掉（見偵卷第40、41頁）；於本院準備程序時供稱：
    0000000000號行動電話是甲○○申辦的，我跟甲○○交往期
    間這支電話是由我使用，分手之後我就沒有使用了，可能是
    甲○○拿回去了……我不曾打電話給丙○○，0000000000這
    個號碼我有印象，我有在甲○○手機裡看到這個號碼……我
    好像有使用甲○○的手機打過0000000000號1 次云云（見本
    院卷第25頁反面），意謂其自98年7 月間與甲○○分手後，
    即不復使用0000000000號行動電話，且不曾以該門號撥打00
    00000000號，僅有於與甲○○交往期間，使用甲○○之手機
    撥打0000000000號1 次云云。詎被告於同日準備程序旋即改
    稱：我曾經有打電話向「黃小支」問甲○○的下落，「黃小
    支」的電話應該就是0000000000，我是從甲○○手機裡面看
    到這個號碼，我打電話給「黃小支」1 、2 次，應該是98年
    7 月份的事，都是使用公共電話打的云云（見本院卷第25頁
    反面、26頁）。尤有甚者，甲○○與被告分手後並未取回門
    號0000000000號行動電話，該門號仍由被告繼續使用之事實
    ，此觀證人甲○○所述甚明；徵諸該門號截至98年8 月間止
    仍在正常使用中，其所撥打通訊之對方門號尚包括被告之弟
    許欽輝所使用之0000000000號，有遠傳電信公司通話明細（
    見偵卷第48至54頁）及被告之供詞（見本院卷第37頁）可稽
    ，堪認門號0000000000號行動電話，於被告與甲○○分手之
    後，仍由被告所持用甚灼。再依上揭雙向通聯紀錄（見偵卷
    第33頁）所示，門號0000000000號行動電話於98年8 月17日
    22時19分19秒許、同日22時22分42秒許、同日22時51分52秒
    許，接續撥打3 通與告訴人使用之門號0000000000號行動電
    話通訊聯繫，其基地台位置係在臺北縣中和市○○路、永和
    路、中山路2 段一帶，均與被告位於臺北縣中和市○○路74
    之4 號住處相距不遠，有網路地圖列印資料可憑（見偵卷第
    32頁），洵有地緣關係，在在均顯示上開3 通電話確係被告
    所撥打者無疑。但被告竟然一概否認，其畏罪情虛，不言可
    喻。
  (三)綜上所述，本件告訴人丙○○之指訴良堪採信，被告空言否
    認，洵屬飾詞卸責之詞，委無足採。事證明確，被告犯行堪
    予認定，應依法論科。
三、核被告所為，係犯刑法第305 條之恐嚇致生危害於安全罪。
    被告於密切接近之時、地，接續以同一門號行動電話撥打向
    告訴人實施恐嚇犯行，侵害同一法益，各舉動之獨立性極為
    薄弱，依一般社會健全觀念，難以強行分離，顯係基於單一
    犯意接續所為，為接續犯，僅成立一個恐嚇罪。爰審酌被告
    之素行狀況、其犯罪之動機、目的、手段、對告訴人所造成
    之危害程度，暨犯後飾詞卸責、未能勇於認錯等一切情狀，
    量處如主文所示之刑，並諭知如易科罰金之折算標準，以示
    懲儆。
據上論斷，應依刑事訴訟法第299 條第1 項前段，刑法第305 條
、第41條第1 項前段，刑法施行法第1 條之1 第1 項、第2 項前
段，判決如主文。
本案經檢察官黃明絹到庭執行職務。
中    華    民    國    99    年    7     月    21    日
                  刑事第八庭    法  官  朱嘉川
以上正本證明與原本無異。
如不服本判決應於收受送達後10日內向本院提出上訴書狀，並應
敘述具體理由；其未敘述上訴理由者，應於上訴期間屆滿後20日
內向本院補提理由書（均須按他造當事人之人數附繕本）「切勿
逕送上級法院」。
                                 書記官  陳聖儒
中    華    民    國    99    年    7     月    21    日
附錄本案論罪科刑法條全文：
中華民國刑法第305 條：
以加害生命、身體、自由、名譽、財產之事，恐嚇他人致生危害
於安全者，處2 年以下有期徒刑、拘役或3 百元以下罰金。

司法院資訊處製作；財團法人民間司法改革基金會備份。
